臺灣高等法院民事裁定
110年度聲字第41號
聲  請  人  許亨任  


相  對  人  張憲璋  
上列當事人間債務人異議之訴事件（本院109年度重上字第892號
），聲請人聲請停止強制執行，本院裁定如下： 
    主  文
聲請人為相對人供擔保新臺幣278萬元後，臺灣桃園地方法院109
年度司執字第13070號執行事件之強制執行程序，於本院109年度
重上字第892號債務人異議之訴事件終結確定前，應暫予停止。
    理  由
一、按提起異議之訴時，法院因必要情形，或依聲請定相當並確
    實擔保，得為停止強制執行之裁定，強制執行法第18條第2
    項定有明文。依此規定，只須當事人提起異議之訴，在該異
    議之訴確定前，法院如認有必要，得依職權不命供擔保、或
    命供擔保，或依聲請定相當並確實之擔保，為停止強制執行
    之裁定。法院裁量有無必要情形時，應就異議之訴在法律上
    是否顯無理由，以及如不停止執行，將來是否難於回復執行
    前之狀態及倘予停止執行是否無法防止債務人濫行訴訟以拖
    延執行，使債權人之權利無法迅速實現等情予以斟酌，資以
    平衡兼顧債務人與債權人之利益（最高法院105年度台抗字
    第544號裁定意旨參照）。又法院因必要情形或依聲請定相
    當並確實之擔保，為停止強制執行之裁定者，此項擔保係備
    供強制執行債權人因停止執行所受損害之賠償，故法院定擔
    保金額時，自應斟酌該債權人因停止執行可能遭受之損害，
    以為衡量之標準。
二、本件聲請意旨略以：相對人持臺灣桃園地方法院104年度桃
    簡字第273號民事確定判決（下稱273號判決）為執行名義，
    向臺灣桃園地方法院民事執行處（下稱執行法院）聲請強制
    執行伊之財產，命伊自民國104年1月5日起至遷讓返還門牌
    號碼桃園市○○區○○路0段000號0樓之0、之0、之0及同路段00
    0號0樓之0、之0房屋（下合稱系爭房屋）之日止，按月給付
    相對人新臺幣（下同）20萬元，經執行法院以109年度司執
    字第13070號強制執行事件（下稱系爭執行事件）受理在案
    ，並已查封伊之不動產，進入拍賣程序；惟伊已對相對人提
    起債務人異議之訴，現繫屬於本院，倘系爭執行事件繼續執
    行，伊恐受有難以回復原狀之損害，爰依強制執行法第18條
    第2項規定聲請准予停止執行等語。
三、經查：
　㈠相對人以273號判決為執行名義，向執行法院聲請強制執行，
    請求聲請人遷讓返還系爭房屋，並自104年1月5日起至遷讓
    返還系爭房屋之日止按月給付相對人20萬元（下稱系爭金錢
    債權），經執行法院以系爭執行事件受理後，聲請人已於10
    9年10月20日將系爭房屋點交予相對人，然因相對人之系爭
    金錢債權尚未獲清償，執行法院仍繼續進行執行程序，除已
    查封聲請人所有桃園市○○區○○段○○○段000○000○○號建物及坐
    落之基地（下稱桃園房地）外，並囑託臺灣新北地方法院民
    事執行處以109年度司執助字第1707號強制執行事件查封聲
    請人所有新北市○○區○○段0000○0000○號建物及坐落之基地（
    下稱新莊房地，與上開桃園房地合稱系爭不動產），訂於11
    0年3月11日進行新莊房地之拍賣程序；又聲請人業已依強制
    執行法第14條第1項規定提起債務人異議之訴，由本院以109
    年度重上字第892號（下稱系爭異議之訴）審理等情，有執
    行法院110年1月25日、110年1月28日函附執行通知等附卷可
    參（見本院卷第13至18、93至109頁），並經本院調取系爭
    執行事件電子卷證、系爭異議之訴全卷核閱無誤。
　㈡本院審酌聲請人所提系爭異議之訴尚非顯無理由，且相對人
    聲請強制執行聲請人所有之系爭不動產，業經執行法院囑託
    地政機關辦理查封登記，聲請人已無從為處分行為，但若繼
    續執行，日後恐有難以回復執行前狀態之虞，而相對人係對
    聲請人為金錢債權之執行，其因停止執行受有延後受償之損
    害，尚得就聲請人提供之擔保金取償等情，認有停止強制執
    行之必要，故聲請人聲請於系爭異議之訴事件終結確定前，
    停止系爭執行事件之強制執行程序，並無不合，應予准許。
　㈢又系爭執行事件之強制執行程序如暫予停止，相對人因此所
    受之損害，為其於執行程序停止期間，無法經由強制執行程
    序處分聲請人所有之財產，以處分所得清償系爭金錢債權所
    生相當於法定遲延利息之損害。而本件異議之訴之訴訟標的
    價額逾150萬元，為得上訴第三審事件，本院甫於109年12月
    3日收案，另參考各級法院辦案期限實施要點規定，第二審
    審判案件之辦案期限為2年，第三審則為1年，其行言詞辯論
    者為1年4個月，加計裁判送達、當事人提起上訴、第三審分
    案等期間，爰以4年為准許停止執行致延宕執行之期間；又
    相對人依273號判決得請求聲請人給付之系爭金錢債權為自1
    04年1月5日起至遷讓返還系爭房屋之日即109年10月20日止
    按月給付20萬元，上開期間共計69月又15日，是系爭金錢債
    權之金額應為1,389萬6,774元【（20萬元69月）＋（20萬元
    15/31)＝1,389萬6,774元，元以下4捨5入】，兩造對此亦不
    爭執（見本院卷第116至117、119頁），再依法定利率年息5
    %計算，則相對人因停止執行可能遭受之損害為277萬9,355
    元（1,389萬6,774元5%4年＝277萬9,355元，元以下4捨5入
    ），爰取整數酌定278萬元為聲請人應提供之擔保金額。
四、據上論結，本件聲請為有理由，爰裁定如主文。 　　　　
中　　華　　民　　國　　110 　年　　2 　　月　　5 　　日
                  民事第六庭   
                      審判長法  官  陶亞琴
                            法  官  陳賢德
                            法  官  陳蒨儀
正本係照原本作成。
如不服本裁定，應於收受送達後10日內向本院提出抗告狀，並應
繳納抗告費新臺幣１千元。
中　　華　　民　　國　　110 　年　　2 　　月　　5 　　日
  　　　　　　　　　　　　　書記官  葉國乾